【裁判字號】    92,易,1627
【裁判日期】    920714
【裁判案由】    竊盜
【裁判全文】
臺灣板橋地方法院刑事判決                        九十二年度易字第一六二七號
    公  訴  人  臺灣板橋地方法院檢察署檢察官
    被      告  丁○○
                乙○○
    共      同
    選任辯護人  葉秀美律師
                許筱欣律師
                李玉海律師
    被      告  戊○○
右列被告因竊盜案件，經檢察官提起公訴（九十二年度偵字第四四六七號），本院判
決如左：
    主      文
丁○○、乙○○、戊○○均無罪。
    理      由
一、公訴意旨略以：被告丁○○、戊○○、乙○○共同意圖為自己不法之所有，於民
    國九十一年十二月二日下午三時十七分許，共同結夥在臺北縣中和市○○路五○
    四號七樓之七，以電纜延長線，偷插入甲○○所有之房屋內電源插頭，竊取該屋
    內之電，嗣經李某發覺報警查獲，並扣得電纜線一捆，因認被告丁○○、乙○○
    、戊○○共同涉犯刑法第三百二十一條第一項第四款、第三百二十三條之加重竊
    盜罪嫌等語。
二、按犯罪事實應依證據認定之，無證據不得推定其犯罪事實，刑事訴訟法第一百五
    十四條定有明文。又認定犯罪事實所憑之證據，無論係直接證據或間接證據，其
    為訴訟上之證明，須於通常一般之人均不致有所懷疑，而得確信其為真實之程度
    者，始得據為有罪之認定，倘其證明尚未達到此一程度，而有合理之懷疑存在，
    復無其他調查途徑可尋，法院即應為無罪之判決（最高法院七十六年臺上字第四
    九八六號判例意旨參照），合先敘明。
三、公訴人認被告三人涉有前揭加重竊盜罪嫌，無非以告訴人甲○○之指訴與證人即
    前往現場處理之警員丙○○之證述資為論據。訊之被告三人固供承有於上述時地
    在現場經警查獲之情，惟均堅決否認有何加重竊盜之犯行，辯稱：其等係前往現
    場開會，該處為其等之雇主向友人所借用，因其等來自各地，故約在該處集合擬
    前往看廠房，並未用電，電纜線亦非其等插於告訴人之電源插頭等語。
四、經查：公訴人認被告三人涉有加重竊盜罪嫌，係以告訴人甲○○之指訴與證人丙○○警員之證述為據，而告訴人甲○○於本院調查時係指訴被告三人每日均在該
    處工作使用電腦，而其通知警方前往現場時，尚有一台電腦在使用中等語（見本
    院九十二年六月二日訊問筆錄），惟證人即前往現場處理之臺北縣政府警察局中
    和分局員山派出所員警丙○○、己○○於本院審理時則到庭證稱伊等據報前往現
    場時，並未看見該處有使用電源插在告訴人處所之電器或電腦，亦未親見被告三
    人有插電纜線至告訴人之處所，告訴人該時且未說明損失之電費多少等情甚詳（
    見本院九十二年六月三十日審判筆錄），證人己○○警員並稱伊在現場有看見電
    腦，伊有試過，電腦是壞的等語（見同上審判筆錄），是告訴人之前開指訴與到
    場處理之員警所述之現場情形不符，顯有瑕疵可指，即有疑義。再查，觀諸偵查
    卷附之現場照片，其上僅有告訴人處所之插頭座與電纜線及電箱（見偵查卷第二
    二頁至第二四頁），未見有任何使用中之電器，而證人丙○○於偵查中亦僅到庭
    證稱該照片為伊所拍攝，係自五○四之六號拉延長線過來插電，被告三人有在現
    場等語（見偵查卷第四七頁背面），綜上各節參互以觀，本件在現場並未見有任
    何使用告訴人電源之電器，而雖有電纜線插於告訴人之處所，然亦乏證據證明該
    電纜線即為被告三人所插，且告訴人復未提出其因而損失多少電能以供本院參酌
    ，是告訴人是否確有遭人竊電乙節，亦非無疑，從而告訴人之指訴非可採信，尚
    難僅依告訴人前開有瑕疵之指訴及證人丙○○之證詞，即認被告三人有何結夥竊
    電之犯行。
五、綜上所述，本件告訴人指訴現場有插於其電源之電纜線，而被告三人則均在現場
    等情事，尚不得直接作為認定被告三人有罪之證據。本件經調查有利及不利之證
    據，仍無從證明被告三人有於前揭時地加重竊取告訴人電能之情，即難僅以現場
    有插於告訴人電源之電纜線及被告三人均在現場等單純事實，而以擬制之方法，
    遽入人罪，被告三人前揭所辯各節，堪足採信。此外，復查無其他積極證據足證
    被告三人有何加重竊盜之犯行，尚不能證明其等犯罪，爰依法均諭知無罪之判決
    ，以免冤抑。
據上論斷，應依刑事訴訟法第三百零一條第一項，判決如主文。
本案經檢察官張云綺到庭執行職務。
中      華      民      國      九十二    年      七    月      十四    日
                                      臺灣板橋地方法院刑事第五庭
                                          法  官  邱  靜  琪
右正本證明與原本無異。
如不服本判決，應於判決送達後十日內向本院提出上訴狀 (應附繕本) ，上訴於臺灣
高等法院。
                                          書記官  黃  頌  棻
中      華      民      國      九十二    年      七    月      十五    日


司法院資訊處製作；財團法人民間司法改革基金會備份。
